# 求助各位老师一个问题

提问人：右岸 - 流年 时间：2015-07-27 13:58:34
就是在审计过程中，企业通过的公允价值变动损益里面有一个叫做股票增值权的项目，去年是正数，今年是负数，查看企业提供的文件，上面只说上半年企业公允价值变动增加了XXX元，想请问各位老师，企业这个公允价值变动数是根据什么计算出来的呢？

回答人：chenyiwei
这是否属于现金结算的股份支付？其会计处理原则可以参照《企业会计准则第 11 号——股份支付》和《讲解 2010 》第十二章中的举例。至于具体估值问题，建议利用专家工作对其复核。